臺灣嘉義地方法院民事判決
111年度重訴字第41號
原      告  華南商業銀行股份有限公司

法定代理人  張振芳  
訴訟代理人  許立豫  
被      告  泓昇環保有限公司


兼上列一人
法定代理人  黃國偉  

被      告  黃李秀美
上列當事人間請求清償借款事件，於民國111年5月16日言詞辯論
終結，本院判決如下：     
    主  文
被告應連帶給付原告新台幣貳佰參拾萬元，及自民國110年l1月3
日起，至清償日止，按週年利率百分之2.77211計算之利息；並
自民國110年12月3日起，至清償日止，其逾期在六個月以內部分
，另按上開利率百分之十，逾期超過六個月部分，另按上開利率
百分之二十計算之違約金。
被告應連帶給付原告新台幣壹佰伍拾萬元，及自民國110年11月3
日起，至清償日止，按週年利率百分之3.07211計算之利息；並
自民國110年12月3日起，至清償日止，其逾期在六個月以內部分
，另按上開利率百分之十，逾期超過六個月部分，另按上開利率
百分之二十計算之違約金。
被告應連帶給付原告新台幣伍拾萬元，及自民國110年11月3日起
，至清償日止，按週年利率百分之3.07211計算之利息；並自民
國110年12月3日起，至清償日止，其逾期在六個月以內部分，另
按上開利率百分之十，逾期超過六個月部分，另按上開利率百分
之二十計算之違約金。
被告應連帶給付原告新台幣壹佰陸拾貳萬肆仟零貳拾元，及自民
國110年10月30日起至111年6月30日止，按週年利率百分之1計算
之利息；暨自民國111年7月1日起，至清償日止，按週年利率百
分之3計算之利息。並自民國110年11月30日起，至清償日止，其
逾期在六個月以內部分，另按上開利率百分之十，逾期超過六個
月部分，另按上開利率百分之二十計算之違約金。
被告應連帶給付原告新台幣壹拾柒萬柒仟壹佰柒拾柒元，及自民
國110年11月30日起至111年6月30日止，按週年利率百分之1計算
之利息；暨自民國111年7月1日起，至清償日止，按週年利率百
分之3計算之利息。並自民國110年12月30日起，至清償日止，其
逾期在六個月以內部分，另按上開利率百分之十，逾期超過六個
月部分，另按上開利率百分之二十計算之違約金。
訴訟費用由被告連帶負擔。
    事  實
甲、原告方面         
壹、聲明：如主文所示。
貳、陳述：         
一、緣被告黃國偉、黃李秀美於民國110年4月27日，出具保證書
    予原告，約定連帶保證借款人泓昇環保有限公司，對原告現
    在(包括過去所負現在尚未清償)及將來於保證書第一條所負
    債務範圍內以新台幣（下同）8,000,000元整為限額(含本金
    及其利息、延遲利息、違約金、損害賠償及其他從屬於主債
    務之負擔)，保證人願與主從債務人負連帶清償之責任。
二、被告(即借款人)泓昇環保有限公司為資金週轉之需，於110
    年4月27日邀黃國偉、黃李秀美為連帶保證人，出具一份週
    轉性授信契約書及一份限此次授信契約書予原告各為430萬
    元及200萬元約定於合計授信總額度630萬元整範圍內予原告
    為授信往來，並約定如有授信契約書第七、八條之情事時，
    其債務視為全部到期，此有相對人等簽立之授信契約書一份
    為憑。
三、被告(即借款人)泓昇環保有限公司於110年2月2日，向原告
    借款2,300,000元正，到期日111年2月2日，約定於每月2日
    按月付息，到期還清本金，利息按華南銀行之臺北金融業拆
    款3個月(3M)定盤利率(TAIBOR)加碼年率2.29167%(目前合計
    為年利率2.77211%)計息，此有同一內容之授信動撥申請書
    兼借據憑證可稽。遲延給付本金或利息時，除仍按上開利率
    計息外；其逾期在六個月以內部分，另按上開利率百分之十
    ，逾期期超過六個月部分，另按上開利率百分之二十計付違
    約金，此有同一內容之授信契約書(第三條第三項條文))可
    稽。並約定如有授信契約書第七條第一項之情事時，當即喪
    失一切債務之期限利益，視為全部到期。
四、被告(即借款人)泓昇環保有限公司於110年2月2日，向原告
    借款1,500,000元正，到期日111年2月2日，約定於每月2日
    按月付息，到期還清本金，利息按華南銀行之臺北金融業拆
    款3個月(3M)定盤利率(TAIBOR)加碼年率2.59167%(目前合計
    為年利率3.07211%)計息，此有同一內容之授信動撥申請書
    兼借據憑證可稽。遲延給付本金或利息時，除仍按上開利率
    計息外；其逾期在六個月以內部分，另按上開利率百分之十
    ，逾期期超過六個月部分，另按上開利率百分之二十計付違
    約金，此有同一內容之授信契約書(第三條第三項條文)可稽
    。並約定如有授信契約書第七條第一項之情事時，當即喪失
    一切債務之期限利益，視為全部到期。
五、被告(即借款人)泓昇環保有限公司於110年2月2日，向原告
    借款500,000元正，到期日111年2月2日，約定每月2日按月
    付息，到期還清本金，利息按華南銀行之臺北金融業拆款3
    個月(3M)定盤利率(TAIBOR)加碼年率2.59167%(目前合計為
    年利率3.07211%)計息，此有同一內容之授信動撥申請書兼
    借據憑證可稽。遲延給付本金或利息時，除仍按上開利率計
    息外；其逾期在六個月以內部分，另按上開利率百分之十，
    逾期期超過六個月部分，另按上開利率百分之二十計付違約
    金，此有同一內容之授信契約書(第三條第三項條文)可稽。
    並約定如有授信契約書第七條第一項之情事時，當即喪失一
    切債務之期限利益，視為全部到期。
六、被告(即借款人)泓昇環保有限公司於110年4月29日，向原告
    借款1,800,000元正，到期日115年4月29日，約定於每月29
    日按月平均攤付本息，自110年4月29日起至111年6月30日利
    息按年率不超過央行擔保放款融通利率減1.4%，目前0.1%，
    加0.9%，浮動計息，目前年利率為1%，自111年7月1日起至1
    15年4月29日按華南銀行之定儲利率指數加碼年率2.2%(目前
    為合計為年率3%)計息，嗣後貴行定儲利率指數每3個月調整
    時隨同調整，加減碼幅度不變。此有同一內容之授信動撥申
    請書兼借據憑證可稽。遲延給付本金或利息時，除仍按上開
    利率計息外；其逾期在六個月以內部分，另按上開利率百分
    之十，逾期期超過六個月部分，另按上開利率百分之二十計
    付違約金，此有同一內容之授信契約書(第二條第三項條文)
    可稽。並約定如有授信契約書第七條第一項之情事時，當即
    喪失一切債務之期限利益，視為全部到期。
七、被告(即借款人)泓昇環保有限公司於110年4月29日，向原告
    借款200,000元正，到期日115年4月29日，約定於每月29日
    按月平均攤付本息，自110年4月29日起至111年6月30日利息
    按年率不超過央行擔保放款融通利率減1.4%，目前0.1%，加
    0.9%，浮動計息，目前年利率為1%，自111年7月1日起至115
    年4月29日按華南銀行之定儲利率指數加碼年率2.2%(目前為
    合計為年率3%)計息，嗣後貴行定儲利率指數每3 個月調整
    時隨同調整，加減碼幅度不變。此有同一內容之授信動撥申
    請書兼借據憑證可稽。遲延給付本金或利息時，除仍按上開
    利率計息外；其逾期在六個月以內部分，另按上開利率百分
    之十，逾期期超過六個月部分，另按上開利率百分之二十計
    付違約金，此有同一內容之授信契約書(第二條第三項條文)
    可稽。並約定如有授信契約書第七條第一項之情事時，當即
    喪失一切債務之期限利益，視為全部到期。
八、詎被告泓昇環保有限公司①111年2月2日、②111年2月2日、③1
    11年2月2日，本金到期未清償，聲請人於111年1月7日以通
    知書通知債務人等履約，惟均未依約履行，依據授信契約書
    第七條第一項，其債務應視同全部到期，共計尚積欠原告①
    本金2,300,000元及其利息、違約金；②本金1,500,000元及
    其利息、違約金；③本金500,000元及其利息、違約金；④本
    金1,624,020及其利息、違約金；⑤本金177,177元及其利息
    、違約金，原告爰依消費借貸契約請求權，請求被告等應負
    連帶清償之責任。
參、證據：提出保證書、授信契約書、授信動撥申請書兼借款憑證、繳款通知書暨郵局招領逾期退回信封影本及放款戶帳號資料查詢單等資料。
乙、被告方面
　　被告泓昇環保有限公司、黃國偉、黃李秀美於言詞辯論期日
    未到場，亦未提出準備書狀或證據資料作何答辯聲明或陳述
    。
    理  由
甲、程序部分
一、按民事訴訟法第255 條規定：「訴狀送達後，原告不得將原
    訴變更或追加他訴。但有下列各款情形之一者，不在此限：
    一、被告同意者。二、請求之基礎事實同一者。三、擴張或
    減縮應受判決事項之聲明者。四、因情事變更而以他項聲明
    代最初之聲明者。五、該訴訟標的對於數人必須合一確定時
    ，追加其原非當事人之人為當事人者。六、訴訟進行中，於
    某法律關係之成立與否有爭執，而其裁判應以該法律關係為
    據，並求對於被告確定其法律關係之判決者。七、不甚礙被
    告之防禦及訴訟之終結者。被告於訴之變更或追加無異議，
    而為本案之言詞辯論者，視為同意變更或追加。」本件原告
    於111年4月14日具狀起訴時，聲明第一項原為「被告應連帶
    給付原告新台幣23,000,000元正，及自民國110年l1月3日起
    至清償日止，按年利率百分之2.77211計付之利息，並自民
    國110年12月3日起至清償日止，其逾期在六個月以內部分，
    另按上開利率百分之十，逾期超過六個月部分，另按上開利
    率百分之二十計付違約金。」嗣後，原告另以111年4月25日
    民事聲請狀，將訴之聲明第一項記載之「23,000,000元」，
    更正請求金額為「2,300,000元」；並於111年5月16日言詞
    辯論時，更正訴之聲明(第一項、第四項及第五項的部分)為
    如事實欄所示之聲明內容。因原告請求之基礎事實同一，僅
    係減縮應受判決事項之聲明，不甚礙被告之防禦及訴訟之終
    結，符合民事訴訟法第255條第1項第2、3、7款之規定，因
    此，原告變更其訴之聲明，應予准許，合先敘明。
二、被告泓昇環保有限公司、黃國偉、黃李秀美經合法通知，於
    言詞辯論期日未到場，核無民事訴訟法第386條所列各款之
    情形，爰依原告之聲請，由其一造辯論而為判決。
乙、實體部分
一、按稱消費借貸者，謂當事人一方移轉金錢或其他代替物之所
    有權於他方，而約定他方以種類、品質、數量相同之物返還
    之契約；借用人應於約定期限內，返還與借用物種類、品質
    、數量相同之物，未定返還期限者，借用人得隨時返還，貸
    與人亦得定一個月以上之相當期限，催告返還。民法第474
    條第1 項及第478條分別定有明文。又按，民法第273條規定
    ：「連帶債務之債權人，得對於債務人中之一人或數人或其
    全體，同時或先後請求全部或一部之給付。連帶債務未全部
    履行前，全體債務人仍負連帶責任。」
二、經查，原告主張上揭事實，業據原告提出被告黃國偉、黃李
    秀美擔任連帶保證人之保證書；被告泓昇環保有限公司、黃
    國偉、黃李秀美簽署之授信契約書；泓昇環保有限公司授信
    動撥申請書兼借款憑證；繳款通知書暨郵局招領逾期退回之
    信封影本及放款戶帳號資料查詢單等資料為證。又查，被告
    黃李秀美及被告兼泓昇環保有限公司法定代理人黃國偉分別
    於111年4月25日、111年4月26日受本院合法送達通知，此有
    送達證書附卷可稽。惟查，被告黃李秀美及被告兼泓昇環保
    有限公司法定代理人黃國偉於111年5月16日言詞辯論期日均
    未到庭，而且沒有提出任何書狀答辯或陳述，依民事訴訟法
    第280條第3項、第1項之規定，應視同自認。因此，本件應
    堪認原告上揭主張，係屬真實。
三、本件被告黃國偉、黃李秀美連帶保證被告泓昇環保有限公司
    對於原告所負之債務，負連帶清償之責任，惟被告泓昇環保
    有限公司借款到期未清償，依據授信契約書第七條之約定，
    債務視同全部到期，迄今尚欠原告借款本金2,300,000元、1
    ,500,000元、500,000元、1,624,020元、177,177元，及其
    利息、違約金未清償。被告黃國偉、黃李秀美二人既為連帶
    保證人，揆諸前揭規定，自應負連帶清償責任。從而，原告
    依民法消費借貸及連帶保證之法律關係，請求被告泓昇環保
    有限公司、黃國偉、黃李秀美三人連帶給付原告上述借款之
　　本金及利息、違約金，乃於法有據，屬有理由，應予准許。
丙、據上論斷，本件原告之訴為有理由，依民事訴訟法第385條
    第1項前段、第85條第2項，判決如主文。
中　　華　　民　　國　 111　　年　　5 　　月　　30　　日
                  民事第二庭法　官　呂仲玉         
以上正本係照原本作成。
如對本判決上訴須於判決送達後20日內向本院提出上訴狀（須按
對造人數提出繕本）。如委任律師提起上訴者，應一併繳納上訴
審裁判費。
中　　華　　民　　國　 111　　年　　5 　　月　　30　　日
                            書記官　朱鴻明